【裁判字號】    98,訴,447
【裁判日期】    980511
【裁判案由】    偽造文書等
【裁判全文】
臺灣桃園地方法院刑事判決               98年度訴字第447號
公  訴  人  臺灣桃園地方法院檢察署檢察官
被      告  甲○○
上列被告因偽造文書等案件，經檢察官提起公訴（98年度偵字第
2545號），本院於準備程序進行中，被告就被訴之事實為有罪之
陳述，經告知被告簡式審判程序之旨，並聽取當事人之意見後，
裁定進行簡式審判程序，判決如下：
    主  文
甲○○意圖為自己不法之所有，而侵占離本人持有之物，處罰金
新臺幣肆仟元，如易服勞役，以新臺幣壹仟元折算壹日；又行使
偽造私文書，足以生損害於他人，累犯，處有期徒刑肆月，如易
科罰金，以新臺幣壹仟元折算壹日，如附表「偽造署名」欄所示
之物均沒收；又竊盜，累犯，處有期徒刑伍月，如易科罰金，以
新臺幣壹千元折算壹日。所處有期徒刑部分，應執行有期徒刑捌
月，如附表「偽造署名」欄所示之物均沒收。
    犯罪事實
一(一)甲○○前因違反毒品危害防制條例案件，經本院於民國95年
    4 月3 日以95年度易字第93號判處有期徒刑5 月確定，復因
    竊盜案件，經本院於95年6 月2 日以95年度簡上字第4 號判
    處有期徒刑2 年確定，再經臺灣花蓮高分院於96年4 月30日
    以96年度上易字第14號判處有期徒刑10月確定，經臺灣花蓮
    高分院於96年8 月29 日 以96年度聲減字第194 號將前開桃
    園地院95年度易字第93號判決部分減為有期徒刑2 月15日、
    前開臺灣花蓮高分院96年度上易字第14號判決部分減為有期
    徒刑5 月確定，3 罪接續執行，甫於97年7 月17日因縮短刑
    期假釋出監，於97年11月28日期滿未經撤銷假釋而執畢，猶
    不知悔改。
  (二)甲○○於民國98年1 月19日下午2 時許，在桃園縣大溪鎮○
    ○路與和平路口發現脫離乙○○持有之皮包（內含現金新台
    幣《下同》9,100 元、信用卡3 張、金融卡4 張、乙○○身
    份證1 張、乙○○健保卡1 張、乙○○普通小行車駕照1 張
    及車號為3163-KR 自用小客車行照1 張，在桃園縣大溪鎮美
    華里13鄰尾寮2 之1 號住處內遭竊，因而脫離乙○○本人持
    有），竟仍基於意圖為自己不法所有之犯意，將之侵占入己
    。嗣後，甲○○復意圖為自己不法之所有，基於行使偽造私
    文書及詐欺取財之犯意，於附表所示時間，接續持如附表所
    示之信用卡前往前往如附表所示之地點，分別購買服飾、藥
    品及享受指、油壓服務，並接續在熱感應紙質之4 張簽帳單
    持卡人簽名欄內，偽造「乙○○」之署押各1 枚，作成「乙
    ○○」本人確認如附表所示消費金額之不實信用卡簽帳單之
    偽造私文書4 份，進而持以交付予如附表所示商店之收銀人
    員而行使之，使該收銀人員陷於錯誤，誤以為係乙○○本人
    持卡消費，而提供如附表所示之商品或服務予乙○○，足以
    生損害於乙○○及如附表所示發卡銀行對於信用卡帳務管理
    之正確性。
  (三)甲○○於同年月20日下午1 時許，行經桃園縣桃園市○○路
    77巷內之際，見薌林投資有限公司所有車號為AS8-686 號之
    山葉牌重型機車之車鑰匙置放於鑰匙孔上，竟另基於為自己
    不法所有之意圖，徒手竊取該機車得手。甲○○因另案經警
    盤查，在甲○○身上起獲乙○○上開信用卡、證件及AS8-68
    6 號之山葉牌重型機車之車鑰匙，始查悉上情。
二、案經乙○○、丙○○訴由臺灣桃園縣政府警察局大溪分局報
    請臺灣桃園地方法院檢察署檢察官偵查起訴。
    理  由
壹、程序事項：
一、按除被告所犯為死刑、無期徒刑、最輕本刑為三年以上有期
    徒刑之罪或高等法院管轄第一審案件者外，於第一次審判期
    日前之準備程序進行中，被告先就被訴事實為有罪之陳述時
    ，審判長得告知被告簡式審判程序之旨，並聽取當事人、代
    理人、辯護人及輔佐人之意見後，裁定進行簡式審判程序，
    刑事訴訟法第273 條之1 第1 項定有明文。經核，本件被告
    甲○○所犯係死刑、無期徒刑、最輕本刑為三年以上有期徒
    刑以外之罪，其於準備程序中就被訴事實為有罪之陳述，經
    法官告知簡式審判程序之旨，並聽取公訴人、被告之意見後
    ，本院爰依首揭規定，合議裁定由受命法官獨任進行簡式審
    判程序，合先敘明。
二、按被告以外之人於審判外之陳述，雖不符同法第159 條之1
    至之4 之規定，而經當事人於審判程序同意作為證據，法院
    審酌該言詞陳述或書面陳述作成時之情況，認為適當者，亦
    得為證據，刑事訴訟法第159 條之5 第1 項定有明文。查本
    件被告及檢察官於審判程序中就下述證據資料屬傳聞證據，
    且不符刑事訴訟法第159 條之1 至之4 之規定者，均同意作
    為證據，而本院審酌各該證據資料作成時之一切客觀情況，
    認為適當，故得為證據。
貳、認定犯罪事實之證據及理由：
一、上揭犯罪事實二(二)部分，業據被告甲○○迭於警詢、偵訊及
    本院審理時坦承不諱，核與證人即被害人乙○○指稱上開信
    用卡遺失之情節悉相吻合，並有第一商業銀行所提出之消費
    明細表1 份及信用卡簽帳單商店存根聯影本4 紙（見98偵字
    2545號偵查卷第84、88-93 頁）附卷可稽，足認被告之任意
    性自白與事實相符；而上揭犯罪事實二(三)部分，亦經被告迭
    於警詢、偵訊及本院審理時坦承不諱，核與證人即被害人丙
    ○○指訴相符，復有車號為AS8-686 之重型機車照片2 幀附
    卷可按，足認被告之任意性自白與事實相符，被告犯行事證
    明確，均堪認定，應依法論科。
二、按簽帳單係持卡人所簽署，用以證明所消費之金額，並同意
    依照信用卡使用規定，一經使用或訂購物品，均應按所示之
    全部金額，付款予發卡銀行之文書，屬於持卡人所製作之私
    文書（最高法院91年度臺上字第4531號判決要旨參照）。是
    核被告於如附表之時間、地點，以盜刷信用卡之方式詐取財
    物及服務之行為，均係犯刑法第216 條、第210 條之行使偽
    造私文書罪及同法第339 條第1 項之詐欺取財罪，被告侵占
    離本人所持有之信用卡，另犯有刑法第337 條之侵占離本人
    所持有之物罪，被告竊取上揭機車係犯刑法第320 條第1 項
    普通竊盜罪。被告就上開偽造乙○○署押之行為為偽造私文
    書之部分行為，為偽造私文書之行為所吸收，偽造後復持以
    行使，偽造私文書之低度行為為行使之高度行為所吸收，均
    不另論罪。被告所為如附表所示犯行係以一施用詐術之行為
    ，同時行使偽造私文書並詐取財物，觸犯數罪名，為想像競
    合犯，應依刑法第55條規定從行使偽造私文書罪處斷。被告
    所犯數罪，犯意各別，行為互殊，應予分論併罰。被告前因
    違反毒品危害防制條例案件，經本院於民國95年4 月3 日以
    95年度易字第93號判處有期徒刑5 月確定，復因竊盜案件，
    經本院於95年6 月2 日以95年度簡上字第4 號判處有期徒刑
    2 年確定，再經臺灣花蓮高分院於96年4 月30日以96年度上
    易字第14號判處有期徒刑10月確定，經臺灣花蓮高分院於96
    年8 月29日以96年度聲減字第194 號將前開桃園地院95年度
    易字第93號判決部分減為有期徒刑2 月15日、前開臺灣花蓮
    高分院96年度上易字第14號判決部分減為有期徒刑5 月確定
    ，3 罪接續執行，甫於97年7 月17日因縮短刑期假釋出監，
    於97年11月28日期滿未經撤銷假釋而執畢，此有臺灣高等法
    院被告前案紀錄表1 份在卷可稽，除被告所犯侵占離本人所
    持有之物罪，非屬有期徒刑以上之罪，不符合累犯要件外，
    其所為其餘犯行，其於5 年以內故意再犯本件最重本刑為有
    期徒刑以上之罪，均應依刑法第47條第1 項論以累犯並加重
    其刑。爰審酌被告人犯罪之動機、目的、手段、素行、侵占
    及詐取財物之價值、犯後坦承犯行之態度等一切情狀，各量
    處如主文所示之刑，並就所宣告有期徒刑部分，諭知易科罰
    金之折算標準，並定其應執行之刑。另就侵占離本人所持有
    之物罪部分，諭知易服勞役之折算標準，以資懲儆。如附表
    壹所示之簽帳單上「乙○○」署押4 枚，係偽造之署押，應
    依刑法第219 條規定予以沒收。
據上論斷，應依刑事訴訟法第273 條之1 第1 項、299 條第1 項
前段，刑法第337 條、第216 條、第210 條、第339 條第1 項、
第320 條第1 項、第55條、第47條第1 項，第41條第1 項前段、
第42條第3 項前段、第51條第5 款、第219 條，刑法施行法第1
條之1 第1 項、第2 項前段，判決如主文。
本案經檢察官柯博齡到庭執行職務。
中    華    民    國    98    年    5     月    11    日
                  刑事第五庭    法  官     江春瑩
以上正本證明與原本無異。
如不服本判決應於收受判決後10日內向本院提出上訴書狀，並應
敘述具體理由。其未敘述上訴理由者，應於上訴期間屆滿後20日
內向本院補提理由書 (均須按他造當事人之人數附繕本)「 切勿
逕送上級法院」。
                                書記官     羅婉榕
中    華    民    國    98    年    5     月    11    日
附錄本件論罪科刑法條全文
中華民國刑法第337 條（侵占遺失物罪）
意圖為自己或第三人不法之所有，而侵占遺失物、漂流物或其他
離本人所持有之物者，處5 百元以下罰金。
中華民國刑法第320 條（普通竊盜罪、竊佔罪）
意圖為自己或第三人不法之所有，而竊取他人之動產者，為竊盜
罪，處5 年以下有期徒刑、拘役或5 百元以下罰金。
意圖為自己或第三人不法之利益，而竊佔他人之不動產者，依前
項之規定處斷。
前二項之未遂犯罰之。
中華民國刑法第216 條（行使偽造變造或登載不實之文書罪）
行使第210 條至第215 條之文書者，依偽造、變造文書或登載不
實事項或使登載不實事項之規定處斷。
中華民國刑法第210 條（偽造變造私文書罪）
偽造、變造私文書，足以生損害於公眾或他人者，處5 年以下有
期徒刑。
附表
┌─┬────┬─────┬───┬───┬────┬────┐
│編│銀行名稱│信用卡號碼│簽帳消│消費詐│消費詐財│偽造署名│
│號│        │          │費日  │得金額│地點    │        │
│  │        │          │期    │      │        │        │
│  │        │          │      │      │        │        │
├─┼────┼─────┼───┼───┼────┼────┤
│1 │友邦國際│0000000000│98年1 │18,500│飛鷹服飾│偽造「游│
│  │信用卡股│          │月19日│元    │桃園中正│吉辰」署│
│  │份有限公│          │下午4 │      │門市    │名1枚   │
│  │司      │          │時52分│      │        │        │
├─┼────┼─────┼───┼───┼────┼────┤
│ 2│第一商業│0000000000│98年1 │7,855 │屈臣氏中│偽造「游│
│  │銀行    │956503    │月19日│元    │正分公司│吉辰」署│
│  │        │          │下午5 │      │        │名1枚   │
│  │        │          │時16分│      │        │        │
├─┼────┼─────┼───┼───┼────┼────┤
│3 │第一商業│0000000000│98年1 │3,600 │桃園麗  │偽造「游│
│  │銀行    │319302    │月19日│元    │池CITY  │吉辰」署│
│  │        │          │      │      │SPA     │名1枚   │
├─┼────┼─────┼───┼───┼────┼────┤
│4 │同上    │同上      │同上  │同上  │同上    │偽造「游│
│  │        │          │      │      │        │吉辰」署│
│  │        │          │      │      │        │名1枚   │
└─┴────┴─────┴───┴───┴────┴────┘


司法院資訊處製作；財團法人民間司法改革基金會備份。
